臺灣新竹地方法院民事小額判決
111年度竹東小字第127號
原      告  明台產物保險股份有限公司

法定代理人  松延洋介
訴訟代理人  王一如  


被      告  田文清  

上列當事人間損害賠償事件，本院於民國111年6月17日辯論終結
，判決如下：
    主      文
被告應給付原告新臺幣貳萬肆仟伍佰玖拾柒元，及自民國一一一
年六月三日起至清償日止，按年息百分之五計算之利息。
原告其餘之訴駁回。
訴訟費用新臺幣壹仟元由被告負擔新臺幣陸佰零捌元，餘由原告
負擔。
本判決第一項得假執行。
    爭執事項之理由要領
一、本院依新竹縣政府警察局橫山分局民國111年5月24日竹縣橫
    警交字第1113500347號函檢送之本件交通事故資料，認本件
    交通事故之發生係因被告未保持行車安全距離之過失所致。
二、按修復費用以必要者為限，以新品換舊品而更換之零件，應
    予以折舊。查原告確已依保險契約理賠車牌號碼000-0000號
    自用小客車受損之修復費用新臺幣（下同）40,433元（含工
    資4,850元、烤漆12,133元、零件23,450元），有原告提出
    之估價單、電子發票、受損照片在卷可稽，應堪足採信。惟
    該車牌號碼000-0000號自用小客車係106年12月出廠，有原
    告提出之行車執照影本在卷可按，算至本件交通事故發生時
    （即109年5月17日）已使用2年6月，依前揭說明，以新品換
    舊品而更換之零件，自應予以折舊。而依行政院公布之固定
    資產耐用年數表及固定資產折舊率表，自用小客車耐用年數
    5年，採定率遞減法計算折舊，每年折舊369/1000，依此計
    算該車牌號碼000-0000號自用小客車更新零件折舊後之必要
    修復費用即為7,614元。據此，該車牌號碼000-0000號自用
    小客車之必要修復費用即為24,597元（計算式如下：工資4,
    850元＋烤漆12,133元＋折舊後之零件7,614元＝24,597元）。
三、據此，原告依保險代位請求權及侵權行為之法律關係，請求
    被告給付24,597元，及自起訴狀繕本送達翌日即111年6月3
    日起至清償日止按年息百分之5計算之利息，即為有理由，
    應予准許。至逾上開部分以外之請求，則無理由，應予駁回
    。
中    華    民    國   111    年     7    月     1    日
                  竹東簡易庭    法  官  汪銘欽
以上正本係照原本作成。
如對本判決上訴，非以其違背法令為理由不得為之，且須於判決
送達後二十日內以上訴狀記載上訴理由向本院提出上訴狀。如委
任律師提起上訴者，應一併繳納上訴審裁判費。
中    華    民    國   111    年     7    月     1    日
                                書記官  周育瑜
附錄：
一、民事訴訟法第436條之18第1項：
    （小額訴訟程序）判決書得僅記載主文，就當事人有爭執事
    項，於必要時得加記理由要領。
二、民事訴訟法第436條之24第2項：
    對於小額程序之第一審裁判上訴或抗告，非以其違背法令為
    理由，不得為之。
三、民事訴訟法第436條之25：
    上訴狀內應記載上訴理由，表明下列各款事項：
    (一)原判決所違背之法令及其具體內容。
    (二)依訴訟資料可認為原判決有違背法令之具體事實。